ACORDAO-COMPLETO-2553124

ACÓRDÃO DE RELAÇÃO

ACÓRDÃO DE RELAÇÃO 7374/2022 ATA 36/2022 - PRIMEIRA CÂMARA

Acórdão 7374/2022-TCU-Primeira Câmara
Trata-se de pedido de reexame interposto pela Universidade Federal de Alagoas contra o Acórdão 3357/2022-TCU-Primeira Câmara (peça 8) , por meio do qual esta Corte de Contas considerou ilegal o ato de aposentadoria da Sra. Iracema Machado dos Santos, recusando seu registro.
Considerando que, regularmente notificada, em 27/6/2022 (peça 12) , da deliberação recorrida, a recorrente somente compareceu aos autos em 19/7/2022, oportunidade em que protocolizou seu pedido de reexame (peças 13 e 14) ;
Considerando que o prazo para a interposição desse recurso é de 15 (quinze) dias, nos termos dos artigos 285 e 286, parágrafo único, do Regimento Interno do TCU;
Considerando que "o prazo começa a correr a partir do primeiro dia em que houver expediente no Tribunal", nos termos do art. 185, § 1º, do Regimento Interno do TCU, o termo a quo para análise da tempestividade foi o dia 28/6/2022, sendo certo que o termo final para sua interposição se deu no dia 12/7/2022;
Considerando que argumento novo ou tese jurídica nova não podem ser considerados fatos novos, uma vez que não representam documentos ou acontecimentos cujo conhecimento se daria posteriormente à decisão recorrida;
Considerando que a recorrente não traz aos autos documentos que demonstrem a superveniência de fatos novos, razão pela qual a intempestividade constatada não pode ser afastada, a teor do art. 285, § 2º, do Regimento Interno do TCU;
Os Ministros do Tribunal de Contas da União, quanto ao processo a seguir relacionado, ACORDAM, por unanimidade, com fundamento nos arts. 32, parágrafo único, e 48 da Lei 8.443/1992, c/c os arts. 143, inciso IV, alínea "b", e § 3º, 277, inciso II, e 285, § 2º, e 286, parágrafo único, do Regimento Interno do TCU, de acordo com os pareceres emitidos nos autos, em:
a) não conhecer do pedido de reexame interposto pela Universidade Federal de Alagoas, por restar intempestivo e não apresentar fatos novos; e
b) encaminhar cópia desta decisão, acompanhada da instrução da unidade técnica, à recorrente e aos órgãos/entidades interessados.
1. Processo TC-Processo 001.200/2022-4 (APOSENTADORIA) 
	1.1. Recorrente: Universidade Federal de Alagoas (24.464.109/0001-48) .
	1.2. Interessada: Iracema Machado dos Santos (XXX.461.774-XX) .
	1.3. Entidade: Universidade Federal de Alagoas.
	1.4. Relator: Ministro Vital do Rêgo.
	1.5. Representante do Ministério Público: Procurador Júlio Marcelo de Oliveira.
	1.6. Relator da deliberação recorrida: Ministro Benjamin Zymler.
	1.7. Unidade Técnica: Secretaria de Recursos (Serur) .
	1.8. Representação legal: não há.
	1.9. Determinações/Recomendações/Orientações: não há.

Primeira Câmara

Universidade Federal de Alagoas.

Universidade Federal de Alagoas (24.464.109/0001-48).

ACORDAO-COMPLETO-2567484

Acórdão de Relação 1310/2023 - Primeira Câmara

Acórdão de Relação

VITAL DO RÊGO

Ministro Benjamin Zymler.

não há.

Procurador Júlio Marcelo de Oliveira.

APOSENTADORIA (APOS)

Secretaria de Recursos (Serur).